臺灣雲林地方法院刑事判決　　　　　　　100年度易字第618號
公　訴　人　臺灣雲林地方法院檢察署檢察官
被　　　告　林瑞芳
　　　　　　林聰良
上列被告因妨害自由案件，經檢察官提起公訴（100 年度偵字第
1279號），本院判決如下：
    主  文
林瑞芳、林聰良均無罪。
    理  由
壹、公訴意旨略以：被告林瑞芳與林聰良係兄弟，渠等與告訴人
    林水濫間互為堂兄弟，彼此有家庭暴力防治法第3 條第4 款
    所規定之四親等旁系血親關係。被告二人於民國99年8 月28
    日上午11時許，一同進入址設雲林縣口湖鄉湖口村湖口22之
    2 號之住宅時，適發現林水濫與林牝因事爭執，被告二人竟
    共同基於強制之犯意聯絡，共同以抓住林水濫並壓制在地之
    強暴方式，而使林水濫行無義務之事。因認被告二人均涉犯
    刑法第304 條第1 項之強制罪嫌。
貳、按犯罪事實應依證據認定之，無證據不得認定犯罪事實：行
    為不罰者，應諭知無罪之判決，刑事訴訟法第154 條第2 項
    、第301 條第1 項分別定有明文。又告訴人之告訴，係以使
    被告受刑事訴追為目的，是其陳述是否與事實相符，仍應調
    查其他證據以資審認（最高法院52年臺上字第1300號判例意
    旨參照）。
參、被告2 人均坦承：一被告二人為兄弟。二被告二人與林水濫
    為堂兄弟。三被告二人於上述時地，共同徒手將林水濫抓住
    後壓制在地上等事實，惟均堅詞否認有被訴強制犯嫌，一致
    辯稱：是林水濫打我們的父親林牝，我們為了保護父親，才
    把林水濫壓在地上；被告林瑞芳另辯稱：我父親因病開刀，
    我們從臺北下來探望父親，結果回到家裡看到林水濫要打我
    父親，情急之下我們抱住林水濫，怕林水濫對我父親不利等
    語。
肆、檢察官認定被告二人涉有上開犯嫌，無非以下列證據為主要
    論據：一林水濫之指證。二被告林瑞芳之供述。三被告林聰
    良之供述。四林牝之證述。五黃雪雲之證述。六黃瑞章之證
    述。七林美華之證述。八中國醫藥大學北港附設醫院之診斷
    證明書1 紙。九破損之上衣1 件。十破損內衣照片（起訴書
    誤載為現場照片）2 張。
伍、本院之判斷：
一、證據能力方面：
  (一)按被告以外之人於偵查中向檢察官所為陳述，除顯有不可信
    之情況者外，得為證據，刑事訴訟法第159 條之1 第2 項定
    有明文。蓋檢察官在偵查中對被告以外之人所為之偵查筆錄
    ，性質上屬傳聞證據，惟刑事訴訟法規定檢察官代表國家偵
    查犯罪、實施公訴，依法其有訊問被告、證人及鑑定人之權
    ，證人、鑑定人並須具結，而實務運作時，檢察官偵查中向
    被告以外之人所取得之陳述，原則上均能遵守法律規定，不
    致違法取供，其可信度極高，職是，被告以外之人前於偵查
    中已具結而為證述，除反對該項供述得具有證據能力之一方
    ，已釋明「顯有不可信之情況」之理由外，不宜遽指該證人
    於偵查中之陳述不具證據能力。林水濫、林牝、黃雪雲、黃
    瑞章、林美華及林豐榮於本案或另案（詳如下述）在檢察官
    面前製作之偵訊筆錄（見偵卷第18頁至第22頁、第25頁；本
    院卷第45頁至第50頁），內容係檢察官令渠等以證人身分具
    結後所為之證述，此有各該結文在卷可查（見偵卷第26頁、
    第28頁、第30頁、第30之1 頁、第31頁；本院卷第21頁、第
    24頁至第26頁），被告二人均未提及檢察官在訊問時有不法
    取供之情形，亦未釋明前開證述有何顯不可信之情況，依上
    述規定，前開證述筆錄自得作為本案證據使用。
  (二)另被告以外之人於審判外之陳述，雖不符刑事訴訟法第159
    條之1 至之4 等4 條規定，而經當事人於審判程序同意作為
    證據，法院審酌該陳述作成時之情況，認為適當者，亦得作
    為證據，刑事訴訟法第159 條之5 第1 項同有規定。本判決
    後開所引用之其餘各該被告以外之人於審判外之陳述（包括
    言詞及書面陳述），原則上均不得作為證據使用，惟被告二
    人均知上開證據資料為傳聞證據，但於本院審理程序中均表
    示同意作為證據使用（見本院卷第18頁、第109 頁反面、第
    128 頁），本院審酌上開證據製作時之情況，並無違法不當
    之情事，認為以之作為證據應屬適當，依前說明，應認該等
    供述證據例外具有證據能力。
二、證明力方面：
  (一)被告二人為兄弟，與林水濫互為堂兄弟，且被告二人於99年
    8 月28日上午11時許，在雲林縣口湖鄉湖口村湖口22之2 號
    房屋內，共同徒手將林水濫壓制在地上（當時被告二人之父
    親林牝、母親黃雪雲、姊妹林美華及友人黃瑞章也在場）等
    事實，業經被告二人於本院審判中供認在卷（見本院卷第17
    頁至第17頁反面），核與證人即趕至現場處理之警員柯振源
    於本案審理中證述之情節相符（見本院卷第122 頁反面至第
    124 頁），並有警員出具之職務報告1 份在卷可參（見偵卷
    第35頁）。又林水濫於上述時地，毆打林牝成傷，嗣由林牝
    對林水濫提出傷害告訴（即本判決所指「另案」），檢察官
    認林水濫犯刑法第277 條第1 項之傷害罪，將林水濫提起公
    訴，並由本院以100 年度易字第32號判處林水濫拘役50日，
    林水濫不服本院判決而提起上訴，再由臺灣高等法院臺南分
    院（下稱臺南高分院）以100 年度上易字第271 號駁回上訴
    確定，此有各該起訴書、判決書與林水濫之臺灣高等法院被
    告前案紀錄表在卷可佐（見本院卷第41頁、第100 頁至第10
    6 頁），且本院及臺南高分院於另案證據調查完畢後，於判
    決中明白認定「林水濫毆打林牝在先，林聰良、林瑞芳自外
    返家，制止林水濫在後」為事實（見另案判決書之記載，本
    院卷第102 頁、第104 頁），益徵上情不虛。至警員柯振源
    雖於另案審判中證稱：我到屋內看到林水濫被三個人壓趴在
    地上等語（見本院卷第94頁），惟證人柯振源於本案審判中
    證稱：林水濫是被二個人（林瑞芳、林聰良）壓，旁邊還有
    站一個人，好像是黃瑞章站在屋內，所以我就說三個人（見
    本院卷第124 頁），本院認警員柯振源所證林水濫遭三人壓
    制在地之原因已經澄清，復與後述林牝、黃雪雲、林美華及
    黃瑞章所證林瑞芳、林聰良將林水濫壓在地上之情有所歧異
    ，不能排除係一時口快之詞，不能採信，併此陳明。
  (二)關於被告二人壓制林水濫在地之原因，業據：
  1.證人林牝於本案警詢中陳稱：我因為向我哥哥（林波）買地
    而與林水濫有一些土地糾紛，林水濫常要我歸還土地否則說
    要打我。於99年8 月28日上午11時許，我當時回到雲林縣口
    湖鄉湖口村22之2 號住處，林水濫跟我進屋，就問我土地之
    事，又忽然出手打我，我太太黃雪雲在廚房煮飯聽聞立即前
    來阻止，約半個小時我兒子林聰良、林瑞芳及友人黃瑞章、
    林美華從臺北回家進屋內，馬上一起押住林水濫防止其再打
    我（見警卷第4 頁至第6 頁）；於本案偵查中證稱：當日我
    姓林的姪子（指林豐榮）載我回來，林水濫看到我就跟我進
    去，問我土地要如何處理，我說土地是我買的，後林水濫就
    出手打我，當時我太太黃雪雲在廚房，聽到聲音後，就出來
    看，後我兒子林聰良、林美華、林瑞芳回來，就將我們隔開
    ，當時我有報警，等警察到場期間，林聰良、林瑞芳有將林
    水濫壓住，不讓他繼續傷害我。是警察到場後，林瑞芳與林
    聰良才將林水濫交給警察（見偵卷第19頁）；於本案審判中
    證稱：當天林水濫進去我家裡面，問我事情如何處理，我就
    說土地已經跟你父親（林波）買賣了，要如何處理，林水濫
    就出手往我胸部打過來，我太太（黃雪雲）在廚房煮東西，
    聽到我在喊，就出來出手攔住，後來我兒子（林瑞芳、林聰
    良）、女兒（林美華）還有我兒子的朋友黃瑞章剛好從臺北
    回來，林瑞芳與林聰良把林水濫壓在地上等語明確（見本院
    卷第115 頁至第115 頁反面）。
  2.證人黃雪雲於本案警詢中陳稱：我當時在廚房聽見丈夫林牝
    在喊叫，就立即衝出到客廳，看見林水濫徒手毆打林牝，我
    上前拉開制止，過一會兒剛好我兒子林聰良、林瑞芳、林美
    華等人從臺北返家進屋幫忙制止報警處理（見警卷第13頁至
    第15頁）；於本案偵查中證稱：當日我在廚房，聽到林牝在
    呼叫，我就趕快跑出來要保護林牝，後我兒子他們剛好從臺
    北回來，就趕快進屋把林牝跟林水濫隔開，隔開後，我兒子
    林聰良、林瑞芳就把林水濫壓在地上，一方面怕他繼續打林
    牝，一方面怕他逃走，一直壓到警方到場，才把林水濫交給
    警察。我跟林牝身體都不好，且都老了，如果不是我兒子及
    時回來，可能就遭不幸（見偵卷第20頁）；於本案審判中證
    稱：因為林水濫要打林牝，剛好林瑞芳、林聰良回來，所以
    他們才壓他等語甚詳（見本院卷第117 頁反面）。
  3.證人林美華於本案警詢中陳稱：當天我從臺北回家到家門口
    聽到母親黃雪雲喊叫聲，我們進屋後看見林水濫在打我父親
    林牝，我馬上上前拉開制止。是林聰良及林瑞芳押住林水濫
    （見警卷第19頁至第21頁）；於本案偵查中證稱：當日上午
    我們回雲林看我父母，到家門口，就聽到我媽媽黃雪雲在呼
    喊的聲音，後我就見到林水濫扯著林牝胸口的衣服，作勢要
    打他，然後我母親黃雪雲想要將我父親拉開，因為身體不好
    ，我怕黃雪雲被林水濫打到，就將黃雪雲拉到一旁，由林聰
    良、林瑞芳去處理。林瑞芳與林聰良把林水濫壓在地上，怕
    他再打林牝，警察到場後，林瑞芳與林聰良才把林水濫交給
    警察（見偵卷第21頁至第22頁）；於本案審判中證稱：我當
    天與林瑞芳、林聰良、黃瑞章一起坐高鐵從臺北南下轉計程
    車回家，我在外面就聽到林牝跟林水濫的爭吵聲，林瑞芳、
    林聰良先進去看到林水濫打林牝，就把林水濫壓住，我有看
    到林水濫抬手要打林牝，後來是我報警的等語在卷（見本院
    卷第118 頁反面）。
  4.證人黃瑞章於本案警詢中陳稱：當天我剛與林聰良、林瑞芳
    及林美華從臺北回家，聽到屋內吵鬧聲，我們進屋後看見林
    水濫在打林牝，林聰良、林瑞芳立即上前拉開林水濫制止其
    打林牝（見警卷第16頁至第18頁）；於本案偵查中證稱：當
    日我與林聰良、林瑞芳回來雲林，約11點多到林牝家，在門
    口一下車就聽到林牝家裡有爭吵聲，好像在打人，林聰良、
    林瑞芳就趕緊跑進去家裡，我也跟著林聰良他們進入，我進
    去後，見到黃雪雲在旁邊要幫忙隔開林牝，因為黃雪雲身體
    不好，脊椎有問題，我怕她受到波及，我就將黃雪雲帶到旁
    邊，林聰良、林瑞芳就跟林水濫在旁拉扯，後來林聰良、林
    瑞芳就將林水濫壓在地上，並報警處理（見偵卷第20頁至第
    21頁）；於本案審判中證稱：我們當天從臺北南下，後來到
    林牝住處門口聽到吵鬧聲，林瑞芳與林聰良衝進去，林水濫
    已經在裡面了，最後林瑞芳、林聰良把林水濫壓在地上，林
    牝叫林美華趕快報警等語歷歷（見本院卷第121 頁至第121
    頁反面）。
  5.本院判斷：參諸林牝、黃雪雲、林美華及黃瑞章之前開證述
    ，彼此吻合，無矛盾不一之處，也與被告二人於本案警詢、
    偵查及審判中之供（證）述情節相合（見警卷第7 頁至第12
    頁；偵卷第23頁至第25頁；本院卷第16頁至第17頁、第72頁
    反面至第77頁、第130 頁），亦與證人林豐榮於另案偵查中
    證稱：我當時載林牝回家，正在走回隔壁家中，林水濫就突
    然跑進去林牝家裡等語相符（見本院卷第47頁）。復與另案
    判決認定「林水濫毆打林牝」之事實相同。又經本院調取另
    案卷宗，比對林聰良、林瑞芳、林牝、黃雪雲、林美華及黃
    瑞章於另案之供（證）詞（影印附於本院卷第42頁至第90頁
    ），均與於本案中所述上情一致。另本院朗讀該案之證述內
    容予林牝、黃雪雲、林美華及黃瑞章逐一確認，四人均一致
    證稱所述屬實（見本院卷第116 頁反面、第118 頁、第120
    頁反面、第122 頁）。是上述證人證詞內容之真實性，應無
    可懷疑。
  (三)究之案發經過，林水濫固於本案警詢中陳稱：當時我回家經
    過發生地時，黃雪雲問我說不是有事找她嗎？即叫我進屋。
    我以為她要和我說土地的事情，我即進她家，進屋後林瑞芳
    即用手控制住我脖子，然後黃雪雲和林牝、林美華幫忙硬把
    我拖拉進屋內，在我當時掙扎要離去時，黃瑞章及林聰良開
    始徒手毆打我胸部，把我拉進屋內後，林牝、林聰良、林瑞
    芳、黃雪雲、林美華、黃瑞章6 人聯手毆打我成傷且把我的
    衣服拉扯撕破，又把我壓制在地，自行報警，一直到警方抵
    達將我送醫（見警卷第1 頁至第3 頁）；於本案偵查中證稱
    ：我跟林牝有土地糾紛已經很久了，當日我經過他家，黃雪
    雲問我是否有事要找她，我一進入她家，她兒子林瑞芳躲在
    鐵門後面，就從我脖子後面把我掐住，黃雪雲、林美華就開
    始幫忙把我拖進去打，我一直掙扎要跑出來，掙扎過程中，
    林聰良、黃瑞章又跑出來，把我拖進去，大家就開始圍起來
    打我，主要是黃瑞章、林聰良打我。林牝有打幾下，並口念
    我很鴨霸，邊說邊打（見偵卷第18頁至第19頁）；於本案審
    判中證稱：當天我剛好經過那邊要回家，黃雪雲說我不是有
    事找她，我不疑有他就進去，我一進門，林瑞芳就勾住我的
    頭，偷襲我，我掙扎要衝出來，後來快掙扎出來，在鐵門旁
    邊的時候，黃瑞章、林聰良從屋內衝出來，把我打20至30分
    鐘，6 個人（指林牝、黃雪雲、林瑞芳、林聰良、林美華及
    黃瑞章）都有打我，打了20至30分鐘，我沒有辦法反抗，我
    倒在地上，他們打我全身，後來林瑞芳、黃雪雲及黃瑞章把
    我壓著，警察到現場他們還是不放開（見本院卷第110 頁至
    第111 頁反面）。但查：
  1.本院及臺南高分院於另案審理中，均已認定林水濫為加害人
    ，而非單純之被害人。且由林水濫描述之案發情節：本案林
    牝、黃雪雲、林瑞芳、林聰良、林美華及黃瑞章係預謀犯案
    ，推由黃雪雲假意邀約林水濫進屋內，再由林瑞芳等人出手
    傷害林水濫，林瑞芳、黃雪雲及黃瑞章還把林水濫壓在地上
    。然而，此一指訴內容與上述證人之證詞均不相同，且從林
    豐榮之上開證詞可知，當時林牝也剛由外面返家，係林水濫
    見到林牝進屋後，才尾隨林牝入內，兩人證詞有所出入。又
    林豐榮、柯振源與本案並無利害關係，是其二人證詞應屬客
    觀公正，則林水濫此部分證詞之真實性值得懷疑。
  2.觀之林水濫於案發後所提出之中國醫藥大學北港附設醫院之
    診斷證明書內容（見警卷第23頁），其上記載林水濫之傷勢
    為：(1)頸部及胸部挫傷。(2)左膝擦挫傷。(3)右足擦挫傷。以
    上均為表淺之傷痕（其中左膝與右足傷害不能排除係被壓制
    在地後因用力掙扎、扭動產生之傷痕），可謂傷勢不重。設
    若林水濫遭林牝等六人有計畫地設計後進入屋內，並被圍毆
    毒打全身長達20至30分鐘之久，何以僅有部分身體部位（而
    非全身）出現上開傷勢？顯與常理有違。
  3.林水濫指證係林瑞芳、黃雪雲及黃瑞章將其壓制在地，但林
    聰良坦承有動手將林水濫壓在地上之行為，而警方柯振源趕
    赴現場時，也係見到林瑞芳與林聰良將林水濫壓在地上，均
    如前述，試若林聰良確未有上開行為，何以無故坦承而使自
    己蒙受遭刑事訴追處罰之風險？又警員柯振源係依法執行警
    察職務，何以無故編篡上情而落人口實？是林水濫此一指證
    ，容有瑕疵。
  4.關於本案土地糾紛，據林水濫於審判中證稱：之前我父親林
    波所有的土地過戶登記到案外人林明岳名下，後在95年間來
    又過戶到林聰良、黃雪雲的外甥及我弟弟名下，我去問林牝
    為何會如此，結果林牝都不理我，我們幾乎翻臉，95年到現
    在都沒有來往，我常常去他們家敲門，要他們把事情交代清
    楚，但他們不理我，把門鎖起來不讓我進去，還說要報警，
    最近一次我問林牝這件事，時間是在98年6 月，但他不理我
    就跑了（見本院卷第112 頁至第114 頁）。而林牝於審判中
    證稱：我是在95年間跟林波買土地的，也是在95年過戶的，
    後來在96、97年林波還住在療養院的時候，林水濫就過來找
    我，98年林波過世後林水濫還是繼續鬧我，我（之前）跟林
    水濫說土地是跟林波買的，你可以錢給我，我土地還給你，
    但林水濫都說我是侵占，我報警好幾次了，當天林水濫進去
    我家裡面，問我事情如何處理，我就說土地已經跟你父親（
    林波）買賣了，要如何處理（見本院卷第115 頁反面至第11
    6 頁）。是針對本案土地爭議，林牝一家人主觀上應認為渠
    等在法律上有所憑據，同時認為林水濫係在無理取鬧，長久
    以來對林水濫都是採取消極態度處理，果爾，又豈會自找麻
    煩設局聯手傷害林水濫，無端挑起雙方紛爭？在在可認林水
    濫之證詞，可信度低落。
  5.林水濫在案發後之100 年2 月7 日才提起本案告訴（見林水
    濫之警詢筆錄，警卷第1 頁），距離案發時間已逾5 月之久
    。但在此期間內，就當日發生之衝突，林牝、被告二人已紛
    紛向林水濫提起傷害告訴，但其中林牝提告之部分，業經判
    處罪刑確定，已如上述，而被告二人提告之部分，則由檢察
    官為不起訴處分確定，此有臺灣雲林地方法院檢察署檢察官
    99年度偵字第4638號不起訴處分書1 紙在卷可查（見本院卷
    第第140 頁至第141 頁）。又林水濫係因為不滿林牝先提告
    ，才會提起本案告訴，業經證人林水濫於本案審判中證述明
    確（見本院卷第113 頁）。若林水濫確為被動遭到群起圍攻
    之受害人，何以遲遲未提告？反而是加害之林牝、林瑞芳及
    林聰良率先提告？甚至主動報警？自可合理懷疑林水濫之證
    詞必定有所隱瞞，甚至有誇大渲染之情。
  (四)經本院比較被告二人之供詞、各證人之證詞後，認為被告二
    人供稱：林水濫在林牝住處內徒手傷害林牝，被告二人、林
    美華及黃瑞章自北部返家，林美華見狀報警處理，被告二人
    才以前述手法將林水濫壓制在地，等候警方到場，應為事實
    。林水濫上開指訴有諸多瑕疵與疑點，本院不採。又被告二
    人將林水濫壓制在地，妨礙林水濫自由活動之權利，係以強
    暴手法使人行無義務之事，確實符合刑法第304 條第1 項強
    制罪之構成要件，惟強制罪所保護的法益是意思實現或意思
    決定之自由，屬於開放性構成要件的犯罪類型（或有稱概括
    性之構成要件），構成要件該當後，仍須再正面地審查違法
    性是否具備，方能論以被告二人強制罪刑責。
  (五)按依法令之行為，不罰，刑法第21條第1 項定有明文。次按
    現行犯，不問何人得逕行逮捕之；犯罪在實施中或實施後即
    時發覺者，為現行犯；被告抗拒拘提、逮捕或脫逃者，得用
    強制力拘提或逮捕之。但不得逾必要之程度；無偵查犯罪權
    限之人逮捕現行犯者，應即送交檢察官、司法警察官或司法
    警察，刑事訴訟法第88條第1 、2 項、第90條、第92條第1
    項亦分別規定甚明。查本案林水濫於上揭時地，無故侵入林
    牝之住宅，並動手毆打林牝成傷，均無正當理由，已經觸犯
    刑法第277 條第1 項之傷害罪及刑法第306 條第1 項之無故
    侵入住宅罪（其中涉犯傷害罪之部分，已經判處罪刑確定，
    同前所述），是林水濫於當時應為實施犯罪中之現行犯。又
    被告二人由外面進屋，為阻止林水濫繼續對林牝施暴，因而
    共同將林水濫壓制在地，以限制林水濫之人身自由，並由林
    美華報警究辦，目的並非加害林水濫，而係防止林水濫反抗
    ，甚至再度對林牝施暴，同時等候警方到場處理而已，此觀
    被告林聰良於本院審理中供稱：我壓著林水濫的屁股，這樣
    很容易掙脫，林水濫又一直掙扎，他的姿勢好像又要爬起來
    打林牝，我們會怕，所以才繼續壓著等語（見本院卷第130
    頁反面）；證人柯振源於本案審判中證稱：我是在當天11時
    40分接到無線電通報，11時43分就抵達現場，我到場時，他
    們（林瑞芳、林聰良）看到我來，就（把林水濫）放開了等
    語（見本院卷第123 頁反面、第124 頁）即可明瞭。又若被
    告二人有意進一步傷害林水濫，以林水濫當時遭壓制在地，
    無法動彈，被告二人正值壯年，身強體壯之情形來看，林水
    濫恐怕凶多吉少，但林水濫身上傷勢不重，已如敘明如上，
    故被告二人以強制力壓制林水濫在地之行為，尚難認有其他
    犯罪之目的，壓制時間並不長久，手段也未違反比例原則，
    核屬對現行犯之「逮捕」行為（被告二人因不黯法律，未於
    審判中為如此主張，仍無礙上開認定），縱令因此造成林水
    濫短暫人身自由之限制，或身體受傷、衣服破裂之結果，仍
    難認所實施之強制力已逾越必要之程度，故被告二人之上開
    行為，可依刑法第21條第1 項之規定阻卻違法，因而不具可
    罰性。公訴檢察官雖認警員柯振源所述報案後5 、6 分鐘才
    到場，與職務報告內容不合，因而質疑柯振源證詞之可信性
    （見本院卷第124 頁），但該份職務報告係記載「職於99年
    8 月28日與副所長執行交通稽查勤務，於11時40分收所內值
    班陳吉生無線電通報：本轄湖口村22之2 號有糾紛請前往處
    理。於11時43分抵達現場依法處理。」（見偵卷第35頁）。
    由此可知警員柯振源收到無線電通報時，人並非在派出所內
    。又證人柯振源於審判中證稱：（問：你們所裡過去現場多
    遠？）我們從水井過去現場約5 、6 分鐘（見本院卷第122
    頁反面）。是證人柯振源所述由派出所至案發現場之時程要
    5 、6 分鐘，但其在外接到無線電通報趕赴現場，只需要3
    分鐘之時間，彼此互不衝突，是公訴檢察官此部分之質疑，
    不免誤會，附此敘明。
三、綜上所陳，本院依檢察官所舉之證據資料為調查後，認被告
    二人雖有強制罪之構成要件該當行為，但可依刑法第21條第
    1 項之規定阻卻違法，而不成立刑法第304 條第1 項之強制
    罪。參諸前揭法規及判例，自應為被告二人無罪之諭知。
陸、依刑事訴訟法第301條第1 項，判決如主文。
本案經檢察官黃煥軒到庭執行職務。
中    華    民    國    100   年    12    月    27    日
                  刑事第五庭  法  官  王 紹 銘
以上正本證明與原本無異。
如不服本判決應於收受本判決後10日內向本院提出上訴書狀，並
應敘述具體理由。如未敘述上訴理由者，應於上訴期間屆滿後20
日內向本院補提理由書狀（均須按他造當事人之人數附繕本）「
切勿逕送上級法院」。
                              書記官  洪 秀 虹
中    華    民    國   100    年    12    月    27    日